Alejandro Sandjian

Mar del Plata, Buenos Aires · <u>linkedin.com/in/</u>sandjian-alejandro · +54 223 568 57 11 · alesandjian@gmail.com

Ingeniero Pesquero formado en la Universidad Tecnológica Nacional de Mar del Plata. Actualmente finalizando el proyecto de grado titulado "Revalorización de subproductos de la industria pesquera". Con 3 años de experiencia en gestión de producción, control de calidad y análisis fisicoquímicos, busco seguir enriqueciendo mi perfil profesional.

EXPERIENCIA PROFESIONAL

OmegaSur S.A

Encargado de producción

Octubre 2022 - Octubre 2024

- Planificación y coordinación de procesos de producción.
- Gestión de inventarios y aseguramiento de stocks.
- Personal a cargo: 8 operarios.
- Encargado de laboratorio de calidad.
- Responsable ante SENASA.
- Capacitación HACCP, BPM y POES.

MC Diesel S.A

Administrativo Julio 2018 – Marzo 2020

- Redacción de procedimientos operativos.
- Gestión de inventarios.
- Facturaciones.

MIA Seafood

Analista de calidad 2017– Julio 2018

- Control de carga y descarga de mercadería.
- Control de calibrado.

EDUCACIÓN

Universidad Tecnológica Nacional, Mar del Plata

Ingeniería Pesquera

Total de materias aprobadas (Desarrollando el proyecto integral final para lograr graduarme).

Certificaciones

- Rotulado de alimentos | ANMAT.
- Manipulación segura de alimentos | ANMAT.
- HACCP y BPM en la industria alimentaria | ANMAT.
- Trazabilidad en la industria | ANMAT.

OTROS DATOS DE INTERÉS

- Laboratorio: Cromatografía gaseosa (Shimadzu GC-17), análisis fisicoquímicos y microbiológicos.
- Software de Diseño e ingeniería: SketchUp Pro, AutoCAD.
- Programación: Desarrollador web full stack (TypeScript, React).
- Idiomas: Español (nativo) e Ingles (avanzado).
- Ofimática: *Microsoft Office*.
- Vehiculo propio.
- Disponibilidad horaria y flexibilidad para viajar.